【裁判字號】    96,易,2232
【裁判日期】    970124
【裁判案由】    竊盜等
【裁判全文】
臺灣臺中地方法院刑事判決              96年度易字第2232號
公  訴  人  臺灣臺中地方法院檢察署檢察官
被      告  辛○○
                    （另案現於臺灣臺中看守所羈押中）
上列被告因竊盜等案件，經檢察官提起公訴（九十六年度偵字第
五三九號），本院判決如下：
    主    文
辛○○共同竊盜，處有期徒刑參月，如易科罰金，以新臺幣壹仟
元折算壹日，減為有期徒刑壹月又拾伍日，如易科罰金，以新臺
幣壹仟元折算壹日。又共同竊盜，處有期徒刑參月，如易科罰金
，以新臺幣壹仟元折算壹日，減為有期徒刑壹月又拾伍日，如易
科罰金，以新臺幣壹仟元折算壹日。又共同竊盜，處有期徒刑參
月，如易科罰金，以新臺幣壹仟元折算壹日，減為有期徒刑壹月
又拾伍日，如易科罰金，以新臺幣壹仟元折算壹日。又共同竊盜
，處有期徒刑參月，如易科罰金，以新臺幣壹仟元折算壹日，減
為有期徒刑壹月又拾伍日，如易科罰金，以新臺幣壹仟元折算壹
日。又共同竊盜，處有期徒刑參月，如易科罰金，以新臺幣壹仟
元折算壹日，減為有期徒刑壹月又拾伍日，如易科罰金，以新臺
幣壹仟元折算壹日。應執行有期徒刑陸月，如易科罰金，以新臺
幣壹仟元折算壹日。
    犯罪事實
一、辛○○與乙○○（另行審結）共同基於意圖為自己不法所有
    之犯意聯絡，為下列之竊盜犯行：
（一）於九十五年十二月間某日上午，在臺中市○○路之「北區
      圖書館」，由乙○○把風，辛○○則趁機徒手竊取甲○○
      之行動電話一支（ＡＮＹＣＡＬＬ牌，起訴書誤載為ＳＡ
      ＭＳＵＮＧ牌、Ｘ四八六型、序號：000000000
      00000號，價值約新臺幣《下同》三千元），得手後
      ，將該行動電話持往臺中市○區○○路二二一號「青峰通
      訊行」變賣。
（二）又於九十五年十二月二十一日○時三十分許，在臺中市○○路○段五號地下室「戰鬥小子網咖」，由乙○○把風，
      辛○○則趁機徒手竊取戊○○之行動電話二支（ＮＯＫＩ
      Ａ牌、序號：000000000000000號及ＰＡ
      ＮＡＳＯＮＩＣ牌、序號：0000000000000
      00號，價值約二千元）及現金一千四百元，得手後，並
      於同年月二十三日欲將所竊得之行動電話持往臺中市○區
      ○○路二二一號「青峰通訊行」變賣。
（三）又於九十五年十二月二十二日十六時三十分許，在臺中縣
      潭子鄉○○路○段二八三巷五一號「遊戲聯軍網咖」，由
      乙○○把風，辛○○則趁機徒手竊取壬○○之行動電話一
      支（ＥＬＩＡＹ牌、Ｆ八八型、序號：00000000
      0000000號，價值約六千元）及內有現金三、四百
      元之錢包一個，得手後，將所竊得之行動電話持往臺中市
      ○區○○路二二一號「青峰通訊行」變賣。
（四）又於九十五年十二月二十二日十七時四十七分許，在臺中
      市○○路三七號「ＲＥＥＦ」專賣店，由辛○○試穿鞋子
      分散店員己○○注意力，乙○○則趁機徒手竊取己○○之
      行動電話（ＳＯＮＹ牌、序號：00000000000
      0000號，價值約一萬五千元），得手後，將所竊得之
      行動電話持往臺中市○區○○路二二一號「青峰通訊行」
      變賣。
（五）又於九十五年十二月二十三日十一時許，在臺中縣豐原市
      ○○路一八六號「龍捲風網咖」，由乙○○把風，辛○○
      則趁機徒手竊取丙○○之活動式硬碟（ＳＯＮＹ牌，價值
      約二千元），得手後，其二人將該硬碟持往臺中市○區○○路二二一號「青峰通訊行」銷贓時，為警查獲。
二、案經臺中市警察局移送臺灣臺中地方法院檢察署檢察官偵查
    起訴。
    理    由
壹、程序部分：
一、本件被告辛○○所為不利於己之供述，並無出於強暴、脅迫
    、利誘、詐欺、疲勞訊問、違法羈押或其他不正之方法，亦
    非違反法定障礙事由經過期間不得訊問或告知義務之規定而
    為，依刑事訴訟法第一百五十六條第一項、第一百五十八條
    之二規定，應認其有證據能力。
二、按被告以外之人於審判外之陳述，雖不符前四條之規定，而
    經當事人於審判程式同意做為證據，法院審酌該言詞陳述或
    書面陳述作成時之情況，認為適當者，亦得為證據。當事人
    、代理人或辯護人於法院調查證據時，知有第一百五十九條
    第一項不得為證據之情形，而未於言詞辯論終結前聲明異議
    者，視為有前項之同意，為刑事訴訟法第一百五十九條之五
    所明定。證人即被害人丙○○、甲○○、戊○○、壬○○、
    己○○，及證人即青峰通訊行負責人癸○於警詢之證述，被
    告於審判期日均表示無意見，證人於警訊之供述本院認為適
    當，依上述規定，得為證據。
三、本件認定犯罪事實所憑之非供述證據（詳見後述），均無違
    反法定程式而取得之情形，依刑事訴訟法第一百五十八條之
    四反面規定，自有證據能力。
貳、實體部分：
一、訊據被告辛○○固坦承於前述時間、地點，竊取被害人戊○○、壬○○及丙○○財物之犯罪事實，惟矢口否認竊取被害
    人甲○○、己○○財物之犯行，辯稱：被害人甲○○之手機
    係案外人丁○○借給同案被告乙○○，伊向乙○○借用而來
    ；另伊有與乙○○去「ＲＥＥＦ專賣店」買鞋子，但不知乙○○有偷手機云云。經查：
（一）被告辛○○與同案被告乙○○於前述時間、地點，竊取被
      害人戊○○、壬○○、丙○○、甲○○、己○○財物得逞
      後，將所竊得之手機持往「青峰通訊行」變賣之事實，業
      據被告於九十五年十二月二十三日警詢時供述：我於九
      十五年十二月二十三日十四時十分許，和乙○○一起至臺
      中市○區○○路二二一號「青峰通訊行」，是要問該店老
      闆硬碟價錢，該硬碟是我和乙○○於九十五年十二月二十
      三日十一時許，在豐原龍捲風網咖偷的；警方在該店內查
      扣ＮＯＫＩＡ牌行動電話（序號：0000000000
      00000號）、ＥＬＩＹＡ牌行動電話（序號：000
      000000000000號）、ＰＡＮＡＳＯＮＩＣ牌
      行動電話（序號：000000000000000號）
      是和乙○○於九十五年十二月二十二日十五時左右，販售
      給青峰通訊行，老闆是將錢直接拿給乙○○，我和乙○○
      自九十五年十月至今共拿多支行動電話販賣給「青峰通信
      行」，我們都是在臺中縣市網咖店等處尋覓對象竊得，變
      賣所得沒有拆帳，是與乙○○一起花費。我和乙○○行竊
      時，大都是由我來行竊，乙○○負責把風及交通等語（見
      警卷第四至九頁）。於九十五年十二月二十三日偵訊時
      供述：扣案的手機是是我與乙○○一起去偷的，都在學校
      及網咖偷的，都是隨便逛時偷的，行竊時是由我下手，乙○○把風，變賣手機平均一支約一千元左右。ＳＯＮＹ牌
      硬碟是我今天去豐原市龍捲風網咖那裡偷的，當時是乙○○跟我一起騎機車去的，是乙○○騎機車，地點我們剛好
      經過就進去看，這些硬碟我們不知道是硬碟，是要拿去青
      峰通訊行問問看，總共大概偷了六、七支手機，原手機內
      的ＳＩＭ卡都丟了，變賣所得我們都一起花完，都花在生
      活起居全部花費等語（見偵查卷第六至八頁）。九十五
      年十二月二十三日本院訊問時供述：扣案之四支手機是在
      市區網咖偷的，兩天之內分三次偷的，時間是在十二月二
      十一日、二十二日，二支是在同一間網咖，一支是在另外
      一支網喀，另外一支是乙○○拿來的等語（見本院九十五
      年度聲羈字第一八五一號卷第三至五頁）。九十六年七
      月五日審理中供述：我有於九十五年十二月二十一日到戰
      鬥小子網咖去偷被害人行動電話兩支及現金一千四百元；
      於九十五年十二月二十二日在潭子鄉○○路的遊戲聯軍網
      咖，竊取被害人的行動電話與皮夾；於九十五年十二月二
      十二日在豐原市○○路網咖，竊取被害人的行動式硬碟等
      語（見本院卷第四三至四七頁）。於九十六年十月十六
      日本院審理中供述：確實有與乙○○共同竊取被害人戊○○之財物等語（見本院卷第九十六頁）綦詳。
（二）又被告上開供述，核與同案被告乙○○於九十五年十二
      月二十三日警詢供述：我於九十五年十二月二十三日十四
      時十分許，與被告一起至臺中市○區○○路二二一號「青
      峰通訊行」變賣活動硬碟，該硬碟是何人的我不知道，東
      西是九十五年十二月二十三日十二時許，在豐原市○○路
      「龍捲風網咖」竊取的，是被告進去在網咖客人衣服內偷
      的，當我在網咖外面等他。警方在該店內查扣ＮＯＫＩＡ
      牌等行動電話，其中一支（ＳＯＮＹ  ＥＲＩＣＳＳＯＮ
      牌、序號000000000000000號）是我拿去
      賣其它的三支（ＮＯＫＩＡ牌，序號：00000000
      00000000號）、ＥＬＩＹＡ牌行動電話，序號：
      000000000000000號、ＰＡＮＡＳＯＮＩ
      Ｃ牌，序號：000000000000000號）是我
      跟被告拿去賣的。我與被告行竊當時沒有攜帶開鎖用具或
      其他兇器，只有跟被告一起作案，我們行竊時未事先擬定
      計畫或勘查地形等語（見警卷第十至十四頁）。於九十
      五年十二月二十三日偵訊時供述：行竊時我是在外面等被
      告，我當時坐在機車，查獲的硬碟是被告去網咖偷的，我
      當時在門口等他出來一起走，因我們一起騎一臺機車，我
      也有偷手機，是一支易利信的，是昨天偷的，已經找到了
      ，我們偷的東西賣的金錢都一起平分等語（見偵查卷第六
      至八頁）。九十六年四月九日偵訊時供述：被告偷竊時
      ，有時候有在外面等他，有時候沒有，被告偷硬碟時，我
      也是在外面等他，被告竊得的手機都賣給「青峰通訊行」
      ，得款一起花完，都花在生活起居的生活花費，我坦承竊
      盜犯行等語（見偵查卷第五四至五六頁）大致相符。
（三）又被害人甲○○、戊○○、壬○○、己○○、丙○○等人
      ，確有於上述時間、地點，失竊前揭財物等情，亦據渠等
      於警詢中證述明確，且被害人戊○○、壬○○、己○○、
      丙○○等人失竊之手機，遭被告與乙○○持往青峰通訊行
      變賣，且被害人甲○○失竊之手機，係為被告警查獲時，
      在被告身上所扣得等情，亦據被告與乙○○供述明確，核
      與證人即青峰通訊行負責人癸○於警詢、本院審理時，及
      證人即員警王榮健於本院審理中證述情節相符，並有贓物
      認領保管單、照片、位置圖等在卷可資佐證，堪信為真實
      。
（四）再被告嗣於本院審理中雖否認有前揭竊取被害人甲○○、
      己○○所有手機之犯行，並為上開辯解，惟查：
  １、被告所辯被害人甲○○之手機係案外人丁○○借給乙○○
      ，伊向乙○○借用一情，已為證人丁○○否認，並於本院
      九十六年九月四日審理時證述：我認識乙○○，有見過被
      告兩次面，沒有印象曾經借行動電話給被告或乙○○，不
      曾看過照片上的行動電話ＡＮＹＣＡＬＬ，我的經濟能力
      沒有辦法借行動電話給朋友使用等語（見本院卷第七六至
      七七頁），是被告所辯無法證明為真實，尚無從採信。
  ２、又證人己○○失竊手機之經過，業其於九十五年十二月
      三十日警詢時證述：九十五年十二月二十二日在上班之Ｒ
      ＥＥＦ鞋店失竊手機一支，當日十七時四十七分許，有二
      個陌生男子即被告與乙○○到店內買鞋，就偷走我放在櫃
      臺上的手機，當時他們二人同時進入店內，佯稱要購買鞋
      子，分散我的注意，乙○○走到櫃臺趁我不注意時偷走我
      的手機，隨即離開店裡，被告買了一雙鞋子，因差一百元
      ，就向我借電話，說要打給乙○○，才發現手機不見了，
      還一直辯稱不是乙○○偷走我的手機等語（見偵查卷第三
      八至三九頁）。本院九十六年十一月二十二日證稱：九
      十五年十二月二十二日在ＲＥＥＦ鞋店工作，當日下午，
      在庭的被告及乙○○一起進來店裡，當時店內只有我一個
      人，其他員工在隔壁，看鞋子的地方是在靠近店門口的地
      方，我在靠近門口的地方招呼被告看鞋子時，乙○○有走
      到裡面去。後被告要試穿鞋子，我就到隔壁同一間公司的
      鞋店去拿鞋子，並請隔壁店內其他同事幫我顧，我離開去
      隔壁前，乙○○就先離開鞋店，我看到乙○○騎乘機車離
      開，我就去隔壁拿鞋子回來，被告仍然在店內，我就拿鞋
      子給他試穿，他要買，但他身上不夠錢，就向我借手機，
      此時我才發覺我手機不見了，他用我公司的電話打給乙○○拿錢過來，後來乙○○到鞋店對面，被告去對面拿錢，
      被告付錢買鞋子後就回去了，其他同事也沒有發現是何人
      偷的，被竊前我手機是放在櫃臺的電腦螢幕下面，發現失
      竊後，同事有幫我找手機，發現失竊後，被告並沒有要幫
      我找手機，也沒有幫我找手機，只有繼續要借電話而已等
      語綦詳（見本院卷第一一四至一一五頁）；可知被告所辯
      與事實並不相符，而不足採信。
  ３、參以被告與乙○○均供述竊盜犯行係由被告及乙○○共同
      分工為之，及竊盜後所得由被告二人平分花用之事實明確
      ，益證其二人就前揭竊盜犯行確有共謀及行為分擔之事實
      無訛。
（三）綜上所述，本案事證明確，被告上開犯行洵堪認定，應依
      法論科。
二、論罪科刑：
（一）核被告辛○○所為，均係犯刑法第三百二十條第一項之普
      通竊盜罪。
（二）被告與乙○○二人間上開竊盜犯行，有犯意之聯絡及行為
      之分擔，均為共同正犯。
（三）被告所犯五次竊盜犯行，行為互殊，應予分論併罰。
（四）爰審酌被告之素行、犯罪之動機、目的、手段、所生之損
      害、犯罪後坦承部分犯行之態度等一切情狀，分別量處如
      主文所示之刑，並中華民國九十六年罪犯減刑條例第二條
      第一項第三款、第九條之規定減刑，及諭知易科罰金之折
      算標準，並定其應執行之刑，以資儆懲。
據上論斷，應依刑事訴訟法第二百八十四條之一、第二百九十九
條第一項前段，刑法第二十八條、第三百二十條第一項、第四十
一條、第五十一條第五款，刑法施行法第一條之一，中華民國九
十六年罪犯減刑條例第二條第一項第三款、第七條、第九條，判
決如主文。
本案經檢察官庚○○到庭執行職務。
中    華    民    國    97    年    1     月    24    日
                  刑事第九庭    法  官  莊秋燕
以上正本證明與原本無異。
如不服本判決，應於收受送達後十日內向本院提出上訴書狀（應
敘述具體理由並附繕本）。
上訴書狀如未敘述理由，應於上訴期間屆滿後二十日內補提理由
書於本院。
                                書記官  顏督訓
中    華    民    國    97    年    1     月    24    日
附錄論罪科刑法條：
中華民國刑法第三百二十條
（普通竊盜罪、竊佔罪）
意圖為自己或第三人不法之所有，而竊取他人之動產者，為竊盜
罪，處五年以下有期徒刑、拘役或五百元以下罰金。
意圖為自己或第三人不法之利益，而竊佔他人之不動產者，依前
項之規定處斷。
前二項之未遂犯罰之。


司法院資訊處製作；財團法人民間司法改革基金會備份。
